【裁判字號】    92,親,43
【裁判日期】    920502
【裁判案由】    確認親子關係不存在
【裁判全文】
臺灣板橋地方法院民事判決  九十二年度親字第四三號
    原      告  丁○○
    法定代理人  甲○○
                        送達代.
    被      告  丙○○
右當事人間請求確認父子關係不存在事件，本院判決如左：          `
    主      文
原告之訴駁回。
訴訟費用由原告負擔。
    事    實
甲、原告方面：
    聲明、陳述及證據詳如民事起訴狀所載（如附件）。
乙、被告方面：
    本件未經言詞辯論，被告爰未提出任何聲明或陳述。
    理    由
一、按原告之訴，依其所訴之事實，在法律上顯無理由者，法院得不經言詞辯論，逕
    以判決駁回之，民事訴訟法第二百四十九條第二項定有明文。
二、次按妻之受胎，係在婚姻關係存續中者，推定其所生子女為婚生子女。前項推定
    ，如夫妻之一方能證明妻非自夫受胎者，得提起否認之訴。但應於知悉子女出生
    之日起，一年內為之，民法第一千零六十三條定有明文。經查本件原告起訴主張
    其民國（下同）八十九年二月二十四日出生，就其出生之時，依法係在該被告與
    原告之生母甲○○二人於婚姻關係存續中受胎所生之子女，此有該原告所提出戶
    口名簿影本為憑，雖該原告以其與訴外人張鏡立，經國泰綜合醫院ＤＮＡ親子鑑
    定結果有親子關係，而主張原告與被告間並無血緣關係，自不可能存有父子關係
    ，而提起本件確認原告與被告父子關係不存在之訴在案，然就原告既係於被告與
    原告之生母甲○○二人於婚姻關係存續中受胎所生之子女，依法縱該推定婚生子
    女之地位，與真實之血統聯絡有所不符，即應由該原告之母或經推定之父即本案
    被告依該民法第一千零六十三條之規定提起否認子女之訴，除該夫妻之一方即原
    告之母或經推定之父即本案被告，未能於法定期間提起或有因死亡而不能提起情
    形（即除有關於該民事訴訟第法五百九十條所規定之情形）外，則該子女在法律
    上不能不認為夫妻之婚生子女，無論何人皆不得為反對之主張（此亦有最高法院
    二十三年度上字第三四七三號判例意旨足參）。從而本件原告於其母或經推定之
    父即本案被告未依法提起否認其婚生子女之法律地位前，任何人即不得否認上開
    子女即本案原告之婚生地位（亦即其親子關係），從而，原告逕為提起本件訴訟
    ，求為確認其與被告之父子關係不存在，揆諸上開說明，即屬有誤，顯無理由，
    依法爰由本院不經言詞辯論，予以判決駁回。
三、結論：本件原告之訴為無理由，依民事訴訟法民事訴訟法第二百四十九條第二項
    ，第七十八條，判決如主文。
中      華      民      國    九十二    年      五      月     二       日
                                    臺灣板橋地方法院家事法庭
~B法      官  劉大衛
右為正本係照原本作成
如對本判決不服須於裁定送達後二十日內向本院提出上訴狀
中      華      民      國    九十二    年      五      月     五       日
~B法院書記官  李錦輝


司法院資訊處製作；財團法人民間司法改革基金會備份。
